臺灣臺南地方法院刑事判決
110年度交易字第980號
公  訴  人  臺灣臺南地方檢察署檢察官
被      告  林建安


                    （現另案於法務部○○○○○○○○○○○執行中）
上列被告因公共危險案件，經檢察官提起公訴（110年度偵字第1
7843號），被告就被訴事實為有罪之陳述，經告知簡式審判程序
之旨，並聽取當事人意見後，裁定以簡式審判程序進行審理，判
決如下：
    主  文
林建安犯不能安全駕駛動力交通工具罪，累犯，處有期徒刑捌  
月。
    事實及理由
一、本件係經被告林建安於準備程序當庭表示認罪，而經本院裁
    定以簡式審判程序加以審理，依據刑事訴訟法第273條之2、
    第159條第2項之規定，不適用審判外陳述之證據法則中，有
    關限制證據能力之相關規定，合先敘明。
二、本件除證據部分應補充「被告於本院準備及審理程序中之自
    白」外，其餘犯罪事實及證據均引用附件檢察官起訴書之記
    載。
三、核被告所為，係犯刑法第185條之3第1項第1款駕駛動力交通
    工具而吐氣所含酒精濃度達每公升0.25毫克以上之罪。又被
    告前有起訴書犯罪事實欄所載之前科紀錄，有臺灣高等法院
    被告前案紀錄表1 份在卷可按，其受有期徒刑執行完畢後，
    5年以內故意再犯本件有期徒刑以上之罪，為累犯，應依刑
    法第47條第1項規定加重其刑。至司法院釋字第775號解釋，
    依解釋文及理由之意旨，係指構成累犯者，不分情節，一律
    加重最低本刑，於不符合刑法第59條所定要件之情形下，致
    生行為人所受之刑罰超過其所應負擔罪責之個案，不符罪刑
    相當原則、比例原則。於此範圍內，在修正前，為避免發生
    上述罪刑不相當之情形，法院就該個案應裁量是否加重最低
    本刑；依此，該解釋係指個案應量處最低法定刑、又無法適
    用刑法第59條在內減輕規定之情形，法院應依此解釋意旨裁
    量不予加重最低本刑（最高法院108年度台上字第338號、第
    976 號、第1941號判決意旨參照）。查本案依被告構成累犯
    及犯罪之情節，並無上開情事，自仍有累犯加重其刑規定之
    適用，併此敘明。爰審酌被告之前已有多次觸犯酒後駕車公
    共危險罪，且於前案即本院110年度交易字第206號犯相同之
    不能安全駕駛動力交通工具罪，經判處有期徒刑7月確定，
    於110年8月23日入監執行前一日再犯本案等情，有被告前開
    之前案紀錄表在卷可按，復經被告於本案審理時自陳在案；
    顯見其未因前酒駕之裁罰而改正於酒後駕駛機動交通工具之
    行為。再考量被告於本次酒後駕駛之酒精濃度為每公升0.72
    毫克，猶罔顧自己及公眾行人往來之安全騎乘重機車上路，
    認有加重懲處之必要；惟念及被告並未肇事致生自己或他人
    之具體損害；暨被告犯罪後始終坦承犯行，態度良好，復斟
    酌被告自述擔任廚師、國中畢業、未婚，無小孩，其工作、
    智識程度及家庭生活狀況等一切情狀，量處如主文所示之刑
    ，以示懲儆。
據上論斷，應依刑事訴訟法第273條之1第1項、第299條第1項前
段、第310條之2、第454條第2項（本件依刑事判決精簡原則，僅
記載程序法條文），判決如主文。
本案經檢察官黃銘瑩提起公訴，檢察官林容萱到庭執行職務。
中　　華　　民　　國　　110 　年　　11　　月　　23　　日
　　　　　　　　　刑事第四庭    法　官　張  菁
以上正本證明與原本無異
如不服本判決應於收受本判後20日內向本院提出上訴書狀，並應
敘述具體理由。其未敘述上訴理由者，應於上訴期間屆滿後20日
內向本院補提理由書狀（均須按他造當事人之人數附繕本）「切
勿逕送上級法院」。
                                 書記官 蔡佳玲
中　　華　　民　　國　　110 　年　　11　　月　　23　　日
附錄法條：
中華民國刑法第185條之3
駕駛動力交通工具而有下列情形之一者，處 2 年以下有期徒刑
，得併科 20 萬元以下罰金：
一、吐氣所含酒精濃度達每公升零點二五毫克或血液中酒精濃度
    達百分之零點零五以上。
二、有前款以外之其他情事足認服用酒類或其他相類之物，致不
    能安全駕駛。
三、服用毒品、麻醉藥品或其他相類之物，致不能安全駕駛。
因而致人於死者，處 3 年以上 10 年以下有期徒刑；致重傷者
，處 1 年以上 7 年以下有期徒刑。
曾犯本條或陸海空軍刑法第 54 條之罪，經有罪判決確定或經緩
起訴處分確定，於五年內再犯第 1 項之罪因而致人於死者，處
無期徒刑或 5 年以上有期徒刑；致重傷者，處 3 年以上 10 年
以下有期徒刑。
附件　　　　　　　
臺灣臺南地方檢察署檢察官起訴書
                                    110年度偵字第17843號
　　被　　　告　林建安　男　39歲（民國00年0月00日生）
　　　　　　　　　　　　住臺南市○○區○○街00號
                        另案在法務部○○○○○○○○○○○執行中
　　　　　　　　　　　　國民身分證統一編號：Z000000000號

上被告因公共危險案件，業經偵查終結，認應提起公訴，茲將犯
罪事實及證據並所犯法條分敘如下：
        犯罪事實
一、林建安前因酒後駕車之公共危險案件，經臺灣彰化地方法院
    以108年度交易字第178號判決判處有期徒刑5月確定，甫於
    民國108年7月5日易科罰金執行完畢。詎其猶不知悔改，復
    於110年8月22日6時許，在其位於臺南市六甲區曾文街之住
    處內，飲用高粱酒約1瓶後，已達不能安全駕駛動力交通工
    具之程度，詎仍罔顧大眾行車之安全，於同日13時許，酒後
    騎乘車牌號碼000–7721號之重型機車外出，嗣於同日13時18
    分行至臺南市六甲區曾文街與忠孝街口前時遇警攔檢，經以
    吐氣方式實施酒精濃度值測試，檢測結果林建安吐氣所含酒
    精濃度高達每公升0.72毫克，始查悉上情。
二、案經臺南市政府警察局麻豆分局報告偵辦。
　　　　證據並所犯法條
一、證據：㈠被告林建安警詢、偵查中之供述。
          ㈡酒精測定紀錄表、舉發違反道路交通管理事件通知
            單、車輛詳細資料報表、公路監理電子查詢單資料
            各1紙。
二、核被告林建安所為，係犯刑法第185條之3第1項第1款之服用
    酒類不能安全駕駛動力交通工具而駕駛罪嫌。被告前曾受如
    犯罪事實欄所載之有期徒刑執行完畢，有本署刑案資料查註
    紀錄表在卷可按，其於受有期徒刑之執行完畢後5年內，故
    意再犯本件有期徒刑以上之罪，為累犯，請依刑法第47條第
    1項規定加重其刑。
三、依刑事訴訟法第251條第1項提起公訴。 
    此　致
臺灣臺南地方法院
中　　華　　民　　國　 110　　年　　10　　月　　4 　　日
    　　　　　　　　　　　　　檢察官  黃  銘  瑩
本件證明與原本無異
中　　華　　民　　國　 110　　年　　10　　月　　7 　　日
                              書記官  朱  倖  儀